臺灣桃園地方法院刑事判決　　　　　　　 96年度訴字第972號
公　訴　人　臺灣桃園地方法院檢察署檢察官
被　　　告　甲○○
　　　　　　　　　　國民
　　　　　　　　　　(現另案於灣桃園女子監獄執行中)
指定辯護人　本院公設辯護人林宗翰
上列被告因毒品危害防制條例案件，經檢察官提起公訴（96年度
毒偵字第1299號），於本院行準備程序中，聲請改依協商程序而
為判決。經本院合議庭評議，裁定由受命法官獨任行簡式及依協
商程序進行，本院判決如下：
    主  文
甲○○施用第一級毒品，累犯，處有期徒刑拾月。又施用第二級
毒品，累犯，處有期徒刑伍月，扣案之甲基安非他命殘渣袋貳只
，沒收銷燬之；扣案之削管壹支，沒收。應執行有期徒刑壹年壹
月，扣案之甲基安非他命殘渣袋貳只，沒收銷燬之；扣案之削管
壹支，沒收。
    事  實
一、甲○○前因違反毒品危害防制條例案件，經臺灣板橋地方法
    院於民國88年2 月24日以88年度少調字第516 號裁定令入勒
    戒處所觀察、勒戒，惟因認有繼續施毒品之傾向，於88年3
    月20日以同案號裁定令入戒治處所強制戒治，復因強制戒治
    期間成績評定為合格，於88年7 月14日以同案裁定停止強制
    戒治，所餘期間付保護管束，於89年3 月21日保護管束期滿
    執行完畢。另因違反毒品危害防制條例案件，經檢察官聲請
    強制戒治及提起公訴，強制戒治部分經臺灣板橋地方法院於
    92年5 月27日以92年度毒聲字第1578號裁定令入戒治處所強
    制戒治，惟因毒品危害防制條例修正，由檢察官於93年1 月
    9 日簽結而未執行；刑事部分經同院於93年7 月15日以93年
    度訴緝字第77號判處有期徒刑9 月，案件上訴後，由臺灣高
    等法院於94年3 月30日以93年度上訴字第2650號改判有期徒
    刑10月，於94年4 月25日確定。另因詐欺案件，經臺灣臺中
    地方法院於93年6 月21日以93年簡字第133 號判處有期徒刑
    4 月，於93年11月29日確定，並於94年1 月20日易科罰金執
    行完畢。詎其仍不知悔改，又於96年2 月1 日晚間約11時許
    ，基於施用第一級毒品海洛因之犯意，在位於新竹縣湖口鄉
    長安社區附近之居處內，先將海洛因摻水稀釋置於注射針筒
    內，再以針筒注射手臂之方式，施用第一級毒品海洛因；繼
    之基於施用第二級毒品甲基安非他命之犯意，將第二級毒品
    甲基安非他命置於玻璃球內，以火燒烤使其汽化，經由自製
    之過濾器過濾後吸其煙務，施用第二級毒品甲基安非他命。
    嗣經警於96年2 月2 日晚間約10時30分許，在新竹縣湖口鄉
    ○○路○段湖口火車站前，見其行跡可疑盤查而查獲，並扣
    得舀用甲基安非他命之削管1 支、甲基安非他命殘渣袋2 只
    。
二、案經桃園縣政府警察局平鎮分局報告臺灣桃園新竹地方法院
    檢察署檢察官呈報臺灣高等法院檢察署令轉臺灣桃園地方法
    院檢察署檢察官偵查後提起公訴。
    證據及理由
一、本案證據，均引用檢察官起訴書證據欄所載 (如附件起訴書
    )， 並補充被告於本院行準備程序及協商訊問程序中之自白
    。
二、本件被告所犯係死刑、無期徒刑或最輕本刑為3 年以上有期
    徒刑以外之罪，其於準備程序中就被訴事實為有罪之陳述，
    經本院告知簡式審判程序之旨，並聽取檢察官、被告之意見
    後，爰依刑事訴訟法第273 條之1 第1 項規定合議裁定由受
    命法官獨任行簡式審判程序，並通知公設辯護人到庭，合先
    敘明。
三、本件經檢察官、被告及公設辯護人於審判外達成協商之合意
    ，且被告已認罪，其合意內容為：被告就其所違反毒品危害
    防制條例第10條第1 項之施用第一級毒品罪，願受科刑範圍
    為有期徒刑10月；就其所違反同條例第10條第2 項之施用第
    二級毒品罪，願受科刑範圍為有期徒刑5 月，應執行有期徒
    刑1 年1 月。經查，上開協商合意並無刑事訴訟法第455 條
    之4 第1 項所列情形之一，且檢察官聲請改依協商程序而為
    判決，本院爰不經言詞辯論，於協商合意範圍內為協商判決
    。
四、應適用之法條：依刑事訴訟法第455 條之2 第1 項、第455
    條之4 第2 項、第455 條之8 、第454 條第2 項、第455 條
    之11第2 項，毒品危害防制條例第10條第1 項、第2 項、第
    18條第1 項前段，第18條第1 項前段，刑法第11條前段、第
    47條第1 項、第38條第1 項第2 款前段、第55條第5 款，判
    決處如主文所示之刑。
五、附記事項：
   (1)按觀察、勒戒或強制戒治執行完畢釋放後，5 年後再犯毒
      品危害防制條例第10條之罪者，仍適用初犯之規定，同條
      例第10條第3 項定有明文。其修正理由係觀察、勒戒或強
      制戒治執行完畢後5 年後再犯者，顯見前所實施之觀察、
      勒戒或強制戒治足以遮斷其施用毒品之癮，為期自新及協
      助其斷除毒癮，對5 年後再犯者，爰明定適用初犯之規定
      。故5 年內已經再犯，被依法追訴處罰，縱其第3 次（或
      第3 次以上）施用毒品之時間在初犯釋放5 年以後，即與
      前述5 年後再犯之情形有別。且因已於5 年內再犯，顯見
      其再犯率甚高，原實施觀察、勒戒或強制戒治，已無法收
      其實效，而無5 年戒斷期之存在，自無再經觀察、勒戒及
      強制戒治之必要，應得追訴處罰，有最高法院95年度台非
      字第65號判決意旨可資參照。本案被告既於89年間強制戒
      治執行完畢，復再因違反毒品危害防制條例案件，經臺灣
      高等法院於94年3 月30日以93年度上訴字第2650號判處有
      期徒刑10月，於94年4 月25日確定，則於96年2 月1 日晚
      間再為本件之犯行，檢察官逕行起訴，顯屬合法。
   (2)被告前因詐欺案件，經臺灣臺中地方法院於93年6 月21日
      以93年簡字第133 號判處有期徒刑4 月，於93年11月29日
      確定，並於94年1 月20日易科罰金執行完畢之事實，有臺
      灣高等法院被告前案記錄表附卷可參。其於前案執行完畢
      後5 年內，再以故意犯本件有期徒刑以上之2 罪者，均為
      累犯，各應依刑法第47條第1 項之規定加重其刑。
   (3)扣案之第二級毒甲基安非他命殘渣袋共2 只，其內甲基安
      非他命均量微無法秤重，且該等甲基安非他命殘渣與各該
      包裝袋均難以分離，則該袋內之殘餘甲基安非他命及包裝
      袋，均應依毒品危害防制條例第18條第1 項前段，宣告沒
      收銷燬之。
   (4)扣案之削管1 支，為供被告施用第二毒品時所用且係被告
      所有之事實，業據被告於本院行準備程序及協商訊問中供
      承在卷，爰依刑法第38條第1 項第2 款前段規定，宣告沒
      收。
   (5)未扣案之注射針筒、安非他吸食器、過濾器雖為被告所有
      ，然於使用後均予丟棄之事實，已據被告供承在卷，爰不
      另行宣告沒收。
六、協商判決除有刑事訴訟法第455 條之4 第1 項第1 款於本訊
    問程序終結前，被告撤銷協商合意或檢察官撤回協商聲請者
    ；第2 款被告協商之意思非出於自由意志者；第4 款被告所
    犯之罪非第455 條之2 第1 項所定得以聲請協商判決者；第
    6 款被告有其他較重之裁判上一罪之犯罪事實者；第7 款法
    院認應諭知免刑或免訴、不受理者情形之一，及違反同條第
    2 項「法院應於協商合意範圍內為判決；法院為協商判決所
    科之刑，以宣告緩刑或2 年以下有期徒刑、拘役或罰金為限
    」之規定者外，不得上訴。
七、本件如得上訴，而如不服本件判決，得自收受判決送達之日
    起10日內，向本院提出上訴書狀（須附繕本），上訴於第二
    審法院。
案經檢察官丁俊成到庭執行職務。
中　　華　　民　　國　　96　　年　　5　　月　　 2 　　日
                        刑事第六庭  法　官  崔  秉  君
以上正本證明與原本無異。
本件如得上訴，而如不服本件判決，得自收受判決送達之日起10
日內，向本院提出上訴書狀（須附繕本），上訴於第二審法院。
                                    書記官  劉  霜  潔
中　　華　　民　　國　　96　　年　　5　　月　　 2 　　日
附錄
毒品危害防制條例第10條
施用第一級毒品者，處 6 月以上 5 年以下有期徒刑。
施用第二級毒品者，處 3 年以下有期徒刑。
